臺灣板橋地方法院民事判決　九十年訴字第九○八號
　　原　　　告　乙○○
　　　　　　　　丙○○
　　法定代理人　廖文胤
　　　　　　　　陳秋菊
　　被　　　告　甲○○
右當事人間請求損害賠償事件，本院判決如左：
    主    文
被告甲○○應給付原告乙○○新台幣貳萬壹仟肆佰柒拾伍元，及自民國九十年五月十
日起至清償日止按年息百分之五計算之利息。
被告甲○○應給付原告丙○○新台幣貳仟伍佰元，及自民國九十年五月十日起至清償
日止按年息百分之五計算之利息。
原告其餘之訴駁回。
訴訟費用由被告甲○○負擔百分之一，其餘由原告負擔。
本判決第一項於原告以新台幣柒仟貳佰元供擔保後，得假執行。
本判決第二項得假執行。
原告其餘假執行之聲請駁回。
    事    實
甲、原告方面：
一、聲明：求為判決：(1)被告甲○○應給付原告乙○○新台幣（下同）一百五十萬元
    ，及自起訴狀繕本送達翌日起至清償日止按年息百分之五計算之利息。(2)被告甲○○應給付原告丙○○二十萬元，及自起訴狀繕本送達翌日起至清償日止按年息
    百分之五計算之利息。(3)被告吳琍蓁應給付原告乙○○五十萬元，及自起訴狀繕
    本送達翌日起至清償日止按年息百分之五計算之利息。(4)被告吳利蓁應給付原告
    丙○○新台幣（下同）十萬元，及自起訴狀繕本送達翌日起至清償日止按年息百
    分之五計算之利息。
二、陳述：緣於民國八十八年八月十九日二十時許，被告甲○○、吳俐蓁因細故共同
    毆打原告乙○○、丙○○，在台北縣板橋火車站南門出口前，被告甲○○、吳俐
    蓁基於傷害人身體之概括犯意，連續揮拳往乙○○之臉部攻擊、毆打，並以腳踢
    乙○○之右腳，丙○○見狀上前欲拉開甲○○，甲○○轉而以雙手掐住丙○○之
    脖子，致乙○○受有右眼眶下側皮下瘀血二ｘ０．五公分、左眼眶外側皮下瘀血
    ０．五ｘ０．五公分、右腳瘀腫０．五ｘ０．五公分原告丙○○受有右頸部三ｘ
    ０．五公分之傷害，原告自本案發生後，無論精神或身體均受到嚴重之傷害，尤
    其下腹部受到強烈攻擊及踢傷，將來恐有不孕之後遺症，其中乙○○部分計支出
    醫療費用二千八百七十五元，眼鏡損壞致受有三千六百元之損失，丙○○部分則
    支出醫療費用五百元，原告二人並因開庭支出車馬費三千元，並受有精神上之非
    財產上損害，爰依據侵權行為之法律關係具狀請求如主文所示之金額，
三、證據：提出台北縣立板橋醫院驗傷診斷證明書二件及門診收據四件、國立台灣大
    學醫學院附設醫院診斷書三件及門診收據四件為證。
乙、被告甲○○方面：
    被告甲○○未於最後言詞辯論期日到場，其據以前到場陳稱：
一、聲明：求為判決駁回原告之訴及其假執行之聲請。
二、陳述：當初我們是互毆，我自己也受傷，原告當初拿眼鏡砸我，醫藥費及眼鏡費
    我願意負擔，精神損失過高，我無法負擔。
丙、被告吳俐蓁方面：
一、聲明：求為判決駁回原告之訴。
二、陳述：否認拉扯原告乙○○之頭髮，當時我只是要勸架，原告乙○○與被告甲○○互毆，我要將她們拉開，當時被告甲○○也有傷痕。
丁、本院方面：本院依職權調閱本院八十九年易字第三一二號刑事卷宗（含歷次偵審
    卷）。
    理    由
一、本件被告甲○○未於最後言詞辯論期日到場，核無民事訴訟法第三百八十六條列
    各款情形，應依原告之聲請，由其一造辯論而為判決。
二、本件原告起訴主張：於八十八年八月十九日二十時許，被告甲○○、吳俐蓁因細
    故共同毆打原告乙○○、丙○○，在台北縣板橋火車站南門出口前，被告甲○○
    、吳俐蓁基於傷害人身體之概括犯意，連續揮拳往乙○○之臉部攻擊、毆打，並
    以腳踢乙○○之右腳，丙○○見狀上前欲拉開甲○○，甲○○轉而以雙手掐住丙○○之脖子，致乙○○受有右眼眶下側皮下瘀血二ｘ０．五公分、左眼眶外側皮
    下瘀血０．五ｘ０．五公分、右腳瘀腫０．五ｘ０．五公分，原告丙○○受有右
    頸部三ｘ０．五公分皮下瘀血之傷害，原告自本案發生後，無論精神或身體均受
    到嚴重之傷害，尤其下腹部受到強烈攻擊及踢傷，將來恐有不孕之後遺症，其中
    乙○○部分計支出醫療費用二千八百五十五元，眼鏡損壞致受有三千六百元之損
    失，丙○○部分則支出醫療費用五百元，原告二人並因開庭支出車馬費三千元，
    並受有精神上之非財產上損害，爰依據侵權行為之法律關係請求被告給付如訴之
    聲明所示之金額云云。被告甲○○則以：當初我們是互毆，我自己也受傷，原告
    當初拿眼鏡砸我，醫藥費及眼鏡費我願意負擔，精神損失過高，我無法負擔等語
    ，被告吳俐蓁則以：當時我只是要勸架，並未拉扯原告乙○○之頭髮，原告乙○○與被告甲○○互毆，我要將她們拉開等語，資為抗辯。
三、被告吳利蓁部分：
    原告主張：於八十八年八月十九日二十時許，被告吳俐蓁與甲○○共同毆打原告
    乙○○、丙○○云云，雖經原告兩人於警訊及偵查中指述被告吳俐蓁分擔之行為
    係拉扯原告乙○○之頭髮（詳台灣板橋地方法院檢察署八十八年少連偵字第五五
    九號卷第六頁正面、第十頁正面、第十七頁背面）。惟查原告乙○○於本院九十
    年十月二十九日審理時已陳稱：沒有其他證人可以證明她（即吳俐蓁）有拉扯我
    的頭髮等語，原告兩人並於本院於本院九十年六月四日審理時陳稱：刑案只有告
    被告甲○○，沒有告被告吳俐蓁等語，且據被告吳俐蓁否認有拉扯原告乙○○頭
    髮之行為，並辯稱：當時我只是要勸架等語。茍被告吳俐蓁確有與甲○○共同毆
    打原告乙○○與乙○○，被告甲○○既受有右前臂三ｘ二公分之瘀傷，左前臂０
    ．五ｘ０．二公分之左前臂瘀傷，有驗傷診斷證明書一紙在卷足憑，衡情被告吳
    俐蓁當無不共同出手毆原告乙○○，而僅抓住原告乙○○頭髮，且事後原告乙○○亦不對被告吳俐蓁提出刑事告訴之理。核被告吳俐蓁辯稱：我當事只是要勸架
    等語，與常情相符，自堪信為真實，而原告乙○○、丙○○未能舉證證明被告吳
    俐蓁有與甲○○共同毆打乙○○、丙○○之行為，是渠等依據侵權行為之法律關
    係，分別請求被告吳俐蓁賠償五十萬元與十萬元及法定遲延利息，為無理由，應
    予駁回。
四、被告甲○○部分：
(一)、原告主張於八十八年八月十九日二十時許在台北縣板橋火車站南門出口前，被告
    甲○○因細故揮拳往乙○○之臉部攻擊、毆打，並以腳踢乙○○之右腳，丙○○
    見狀上前欲拉開甲○○，甲○○轉而以雙手掐住丙○○之脖子，致乙○○受有右
    眼眶下側皮下瘀血二ｘ０．五公分、左眼眶外側皮下瘀血０．五ｘ０．五公分、
    右腳瘀腫０．五ｘ０．五公分，原告丙○○受有右頸部三ｘ０．五公分之傷害之
    事實，已據提出驗傷診斷證明書二紙在卷足憑，且被告甲○○因前開傷害犯行，
    經本院於八十九年七月四日以八十九年度易字第三一二號刑事判決判處拘役參拾
    日，如易科罰金，以參佰元折算壹日，嗣因原告乙○○、丙○○不服聲請檢察官
    提起上訴，並經台灣高等法院於九十年一月五日以八十九年上易字第四三五六號
    刑事判決駁回上訴確定，業據經本院依職權調閱前開卷宗無證無訛，自堪信原告
    之主張為真實。
(二)、按因故意或過失不法侵害他人之權利者，負損害賠償責任，又不法侵害他人之身
    體、健康、名譽、自由、信用、隱私、貞操或不法侵害其他人格法益而情節重大
    者，被害人雖非財產上之損害，亦得請求賠償相當之金額，民法第一百八十四條
    第一項前段、第一百九十五條第一項定有明文，查原告因遭被告甲○○毆打致受
    有傷害，已詳述如前，自得依前開規定請求賠償，茲審酌渠等請求之金額項目如
    次：
(三)、醫療費用及眼鏡費用部分：原告乙○○、丙○○分別主張支出醫療費用二千八百
    七十五元、五百元之事實，已據提出醫療費用單據八件為證，又原告乙○○主張
    眼鏡損壞致受有三千六百元損失之事實，雖未提出任何單據為證，但均為被告甲○○所不爭執，是原告乙○○請求被告甲○○賠償財產上之損害六千四百五十七
    元，及原告丙○○請求被告甲○○賠償財產上之損害五百元，均屬有據，應予准
    許。
(四)、精神慰籍金部分：
    (1)原告乙○○、丙○○雖分別請求被告甲○○賠償一百四十七萬三千五百二十五
      元，及十九萬九千五百元之精神慰撫金。惟查原告因見被告甲○○與吳俐蓁牽
      手走在渠等前面，乃以「我們也要一起手牽手」、「我要牽男朋友的手，不要
      牽妳的手」等語嘲諷，被告甲○○於是轉頭辱罵原告，原告乙○○就質問被告
      甲○○為什麼要罵我們，因而引發被告甲○○攻擊原告，已據原告於警訊中陳
      述甚明（詳台灣板橋地方法院檢察署八十八年少連偵字第五五九號卷第五頁背
      面、第九頁背面），是原告之嘲諷顯為引發本傷害事件之重要因素。復查原告
      丙○○因見被告陳美女毆打其姊乙○○，乃上前欲拉開甲○○，甲○○轉而以
      雙手掐住丙○○之脖子，致丙○○受有右頸部三ｘ０．五公分皮下瘀血傷害之
      事實，已據原告丙○○於九十年三月二十三日所提出之民事起訴狀中指述甚明
      ，是甲○○雖有攻擊原告丙○○之行為，但係出於丙○○先行拉扯所致，且丙○○僅受有右頸部三ｘ０．五公分之皮下瘀血傷害，是被告甲○○出手毆傷原
      告丙○○部分，惡性非屬重大，情節核屬輕徵。
    (2)原告乙○○雖主張：因被告甲○○之傷害行為導致創傷後症侯群云云，並提出
      台大醫院之診斷證明書等件為證。惟查原告乙○○遭被告甲○○毆傷之時間為
      八十八年八月十九日，遲自八十九年六月三日起始因適應障礙等症狀求診於台
      大醫院，其間原告乙○○已因傷害案件經台灣板橋地方法院檢察署檢察官於八
      十八年十一月三十日以八十八年度少連偵字第五五九號起訴書提起公訴，原告
      乙○○除起訴前曾於八十八年十一月八日、同年十月十五日經檢察官以被告身
      分傳喚應訊外，並八十九年三月七日、同年四月二十八日、同年五月二十四日
      、同年六月二十日經本院八十九年易字第三一二號傷害案件以被告身分傳喚到
      庭，是原告乙○○縱罹創傷後症侯群，雖可能係因遭被告甲○○毆傷使然，但
      亦可能係於十個月之期間內經以被告身分傳喚出庭應訊六次所致，原告就其創
      傷後症侯群與被告甲○○之毆打行為間有相當之因果關係存在，未能提出診斷
      證明書或其他證據以供本院審酌，已難信原告乙○○此部分之主張為真實。再
      徵諸原告丙○○於本院九十一年三月二十七日審理時所陳述：今天沒有看到打
      我們的人，只要看到案號或到法庭，乙○○就會恐懼等語，及本院於八十九年
      七月四日以八十九年度易字第三一二號刑事判決判處甲○○拘役參拾日，如易
      科罰金，以參佰元折算壹日，乙○○無罪後，原告乙○○猶對刑事判決不服聲
      請檢察官提起上訴，並於八十九年十二月二十二日經台灣高等法院以告訴人身
      分傳喚到庭（當日被告陳美同時經傳喚到庭）等情，可見原告乙○○縱罹創傷
      後症侯群，但對於可能會加重被告甲○○刑度之刑事上訴案件，仍勇於以告訴
      人身分與被告甲○○同時出庭，對於將其列為被告之本院八十九年度易字第三
      一二號刑事案件，及仍懸而未決之本件民事事件，縱使被告甲○○未出庭仍心
      有餘悸，則原告乙○○縱罹患創傷後症侯群，係因恐懼法院判決之判決未能盡
      如其意使然，而與被告甲○○毆傷原告乙○○之行為尚無相當之因果關係，至
      為明確。
    (3)查原告乙○○、丙○○身體受有傷害，已詳述如前，渠等精神必受有相當之痛
      苦，本院斟酌原告兩人所受傷害非屬重大，且傷害事件之發生又係出於原告之
      嘲諷，被告甲○○亦受有傷害（詳九十年六月十九日北縣板醫診字第四二八驗
      傷診斷證明書），兩造之身分、地位，及其他一切情狀，認原告乙○○、丙○○請求之慰撫金分別在一萬五千元、二千元之範圍內核屬適當，逾此數額之請
      求，即屬過高，不應准許。
五、從而，原告依據侵權行為之法律關係，請求被告甲○○分別給付如主文第一項、
    第二項所示之金額與法定遲延利息，為有理由，應予准許，逾此之請求，即屬無
    據，應予駁回。又原告陳明願供擔保請准為假執行之宣告，就原告乙○○勝訴部
    分，經核並無不合，爰酌定相當之擔保金准許之，就原告丙○○勝訴部分，所命
    給付之金額未逾銀元一千元，爰依職權宣告假執行，至於原告敗訴部分，其假執
    行之聲請亦失所附麗，應併予駁回。
六、結論：本件原告之訴，為一部有理由，一部無理由，並依民事訴訟法第七十九條
    但書、第八十五條第一項前段、第三百九十條第二項、第三百八十九條第一項第
    五款，判決如主文。
中　　　華　　　民　　　國　　九十一　　年　　　四　　　月　　　十　　　日
                                臺灣板橋地法院民事第三庭
~B法　　　官　何君豪
右為正本，係照原本作成。
如對本判決上訴，須於判決送達後廿日內向本院提出上訴狀
中　　　華　　　民　　　國　　九十一　　年　　　四　　　月　　　十　　　日
~B法院書記官　王麗珍
